# 请教陈版以及各位老师：关于反向收购的问题

提问人：vervet 时间：2012-02-08 22:48:01
请教各位老师一个关于反向收购的问题： 前提是：一家集团公司准备设立一个新的子公司，然后准备把相关的业务板块的资产装进这家公司，我得问题是： 1 、新设立的是壳公司，如果按照增资进来的话，是否会形成反向收购，是否需要按照非上市公司收购上市公司的处理方法进行反向合并 2 、如果不按照反向收购的话，是不是就是简单的按照增资的分录来做，简单就是借：净资产 贷：实收资本 资本公积，这时收购进来的资产负债按照公允价值来入账。

回答人：chenyiwei
反向收购只能发生在非同一控制下。因此你说的情况不会是反向收购。你问的问题是否应当为：该交易对该新设子公司而言是否构成企业合并？

回答人：chenyiwei
回复 vervet 的帖子
对该新设子公司而言，取得对构成业务的同一控制下其他子公司的控制权，应属于同一控制下的企业合并。
反向购买的特点是会计上购买方／被购买方与法律上购买方／被购买方的位置对换，实际上是注入资产的最终控制方（重组方）取得了被重组的上市公司的控制权，因此必然伴随着最终控制方的改变。而且同一控制下企业合并不会导致最终控制方发生变化。并且，同一控制下企业合并和非同一控制下企业合并的会计处理方法不同，资产负债计量基础不同，所以在同一控制的背景下探讨反向收购没有实质意义。